臺灣橋頭地方法院民事判決
111年度橋小字第1219號
原      告  危佳慧  

被      告  費德文  
訴訟代理人  費竑嶂  
上列當事人間因請求侵權行為損害賠償（交通）事件，經本院於
民國110年11月18日言詞辯論終結，判決如下：
    主  文
被告應給付原告新臺幣48,283元，及自民國111年10月8日起至清
償日止，按週年利率百分之五計算之利息。
訴訟費用新臺幣1,000元由被告負擔新臺幣900元，餘由原告負擔
。
本判決第一項得假執行。但被告如以新臺幣48,283元為原告預供
擔保，得免為假執行。
    事實及理由
一、被告經合法通知，未於最後一次言詞辯論期日到場，核均無
    民事訴訟法第386條各款所列情形，爰依原告聲請，由其一
    造辯論而為判決。
二、原告主張：被告於民國111年7月22日18時13分，駕駛車牌號
    碼000-0000號自用小客車（下稱被告車輛），沿高雄市○○區
    ○道00號高速公路西側向外側車道行駛，行經該路2公里500 
    公尺處時，本應注意汽車行駛，應依規定保持前、後車距離
    ，而依當時情形並無不能注意之情事，竟疏未注意及此，自
    後追撞同向行駛在前，由原告駕駛，訴外人危慶明所有之車
    牌號碼0000-00 號自用小客車（下稱系爭車輛，危慶明業已
    將本件損害賠償債權讓與原告）後，系爭車輛再向前碰撞訴
    外人江子稘駕駛之車牌號碼0000-00號自用小客車（下稱訴
    外人車輛），致系爭車輛毀損（下合稱系爭事故），原告因
    而支出系爭車輛修理費用新臺幣（下同）51,700元（其中零
    件8,300元、工資43,400元）、道路拖車費用3,500元。為此
    ，爰依民法侵權行為之法律關係，提起本件訴訟等語，並聲
    明：被告應給付原告55,200元，及自起訴狀繕本送達翌日起
    至清償日止，按週年利率5 ％計算之利息。
三、被告未於最後言詞辯論期日到場，惟據其先前陳述則以：不
    能排除原告先前就已經發生事故，才導致被告在後方追撞系
    爭車輛，且系爭車輛並非新車，原告請求之維修費用過高，
    又原告自行請拖車拖走、修復系爭車輛，均未徵得被告同意
    等語，資為抗辯。並聲明：原告之訴駁回。
四、本院得心證之理由：
　㈠經查，原告主張系爭車輛於上開時、地，因被告駕車未保持
    前、後車距離之過失，而遭被告駕駛車輛碰撞後，再向前追
    撞訴外人車輛，導致系爭車輛毀損等情，業據其提出交通事
    故現場圖、車損照片、道路交通事故初步分析研判表、道路
    交通事故當事人登記聯單等件為證（本院卷第13至21頁），
    且經本院依職權向內政部警政署國道公路警察局第五公路警
    察大隊函調系爭事故發生資料，有該大隊111年10月7日國道
    警五交字第1110406808號函檢附之國道公路警察局道路交通
    事故初步分析研判表、現場圖、道路交通事故調查報告表㈠
    、㈡各1 紙、道路交通事故調查紀錄表、現場照片附卷可稽
    （本院卷第43頁至69頁），並據本院勘驗系爭車輛之行車紀
    錄器錄影光碟屬實，有勘驗筆錄及截圖附卷可參（本院卷第
    128、131頁）堪認原告此部分之主張應為真實。被告雖辯以
    不能排除先前原告駕駛之系爭車輛已撞上訴外人車輛等語，
    然其就此皆未舉證以實其說，亦與本院當庭勘驗系爭車輛之
    行車紀錄器錄影光碟之案發經過不符，其空言辯稱就系爭車
    輛受損無過失，尚難憑採。
　㈡次按因故意或過失，不法侵害他人之權利者，負損害賠償責
    任；汽車、機車或其他非依軌道行駛之動力車輛，在使用中
    加損害於他人者，駕駛人應賠償因此所受之損害，民法第18
    4 條第1 項前段、第191 條之2 前段分別定有明文。又按汽
    車行駛時，駕駛人應注意車前狀況及兩車並行之間隔，並隨
    時採取必要之安全措施，道路交通安全規則第94條第3項前
    段亦有明定。經查，被告為領有駕駛執照之人，駕車自應知
    悉並注意遵守上開交通安全規範，而依當時天候晴、日間無
    照明、柏油路面乾燥無缺陷、無障礙物、視距良好，並無不
    能注意之情形，被告竟未依規定注意車前狀況，致其所駕駛
    之車輛追撞系爭車輛，系爭車輛再追撞訴外人車輛，堪認被
    告對系爭事故之發生為有過失，且其過失與系爭車輛所受損
    害間復有相當因果關係。揆諸上開規定，系爭車輛之所有人
    自得請求被告賠償其因此所受之損害。
  ㈢茲就原告請求賠償之項目及金額析述如下：
  ⒈道路拖車費用部分：
    原告主張其因系爭事故支出道路拖車費用3,500元，業據其
　　提出國道小型車拖救服務契約三聯單為證（本院卷第23至24
    頁），且經參酌系爭車輛之毀損情形（見警卷第19頁），核
    屬必要費用，應予准許。被告雖辯稱原告請人拖車，未經過
    被告同意云云，然系爭車輛因系爭事故受損，致需另外派拖
    車拖離現場，與被告是否同意無關，亦不影響原告行使損害
    賠償請求權，被告此部分辯解，實屬無據。
  ⒉汽車維修費用部分：　　
　⑴系爭事故造成原告所駕駛之系爭車輛受損，原告主張因此所
    需之維修費用為51,700元（其中零件8,300元、工資43,400
    元），業據其提出元通汽車有限公司維修單為證（本院卷第
    25至27頁）為證，被告則辯稱汽車維修費用過高，且修車前
    未徵得被告同意等語。經查，依系爭事故發生後警員於現場
    所拍攝及原告所提出系爭車輛車損之照片（本院卷第17至18
    、61、63頁），可知系爭車輛遭被告所駕駛之車輛自後方撞
    擊，再向前追撞訴外人車輛後，造成系爭汽車車尾部分大面
    積往內凹變形，車頭亦有明顯刮痕，足認衝擊力量非輕，而
    原告所提出系爭汽車維修單上所記載維修項目包含前、後保
    桿固定扣、倒車雷達、後保桿、後箱蓋、後燈等部位，多分
    布在系爭車輛車頭、車尾，則原告主張該維修單上所載項目
    ，均是因系爭事故受損而進行之維修項目等語，堪認可採。
    至被告雖辯稱修車前未經過被告同意，且維修費用過高等語
    ，然系爭車輛所受損害之範圍，係因系爭事故所導致，與拆
    修當時被告有無在場確認檢驗並無直接關連，縱令修復系爭
    車輛前，未即時通知被告或未經被告同意即逕為修理，仍不
    影響車主行使損害賠償請求權，所應審究者為，該實際修復
    費用與本件車禍有無關連性，是被告此部分所辯，礙難據此
    為被告有利之判斷。被告復未能提出相關資料以實其說，是
    被告此部分抗辯，自不足採。
  ⑵次按不法毀損他人之物者，被害人得請求賠償其物因毀損所
　　減少之價額；負損害賠償責任者，除法律另有規定或契約另
    有訂定外，應回復他方損害發生前之原狀；債權人得請求支
    付回復原狀所必要之費用，以代回復原狀，民法第196條及
    第213條第1、3項分別定有明文。又依民法第196條請求賠償
    物被毀損所減少之價額，得以修復費用為估定之標準，但以
    必要者為限（例如：修理材料以新品換舊品，應予折舊），
    如修理材料以新零件更換被損害之舊零件，計算損害賠償額
    時，自應將零件折舊部分予以扣除（最高法院77年度第9次
    民事庭會議決議意旨、80年度台上字第2476號判決意旨參照
    ）。本件原告主張系爭車輛所需之維修費用為51,700元（其
    中零件8,300元、工資43,400元）等情，有其所提出之前揭
    維修單為證，依原告所提出之維修單可知，其請求之維修費
    用，應均係以新零件更換，揆諸前揭說明，原告以上開維修
    費用作為損害賠償之依據時，自應將零件折舊部分予以扣除
    ，始為合理。又系爭車輛係95年2月出廠，有該車之行車執
    照在卷可參（本院卷第79頁），至系爭事故發生之時即111
    年7月22止，已超過5年，則零件扣除折舊後之修復費用估定
    為1,383元【計算方式：1.殘價＝取得成本÷( 耐用年數＋1)即
    8,300÷(5+1)≒1,383（小數點以下四捨五入）；2.折舊額 ＝(
    取得成本－殘價)×1/（耐用年數）×（使用年數）即(8,300－1
    ,383) ×1/5×（5+0/12）≒6,917（小數點以下四捨五入）；3
    .扣除折舊後價值＝（新品取得成本－折舊額）即8,300－6,917
    ＝1,383】，加寄無庸折舊之工資43,400元，故原告請求被告
    賠償系爭車輛因損壞所支出之維修費用，於44,783元之範圍
    內為有理由，逾此範圍之請求，不應准許。
  ㈣末按給付無確定期限者，債務人於債權人得請求給付時，經
    其催告而未為給付，自受催告時起，負遲延責任；其經債權
    人起訴而送達訴狀，與催告有同一之效力；遲延之債務，以
    支付金錢為標的者，債權人得請求依法定利率計算之遲延利
    息；應付利息之債務，其利率未經約定，亦無法律可據者，
    週年利率為5％，民法第229 條第2 項、第233 條第1 項前段
    、第203 條分別定有明文。本件係屬侵權行為損害賠償之債
    ，自屬無確定期限者，又以支付金錢為標的，則依上揭法律
    規定，原告就其得請求被告給付之金額部分，請求自起訴狀
    繕本送達之翌日起加計週年利率5%之利息，亦屬有據，應予
    准許。而本件起訴狀繕本係於111年10月7日送達於被告，有
    送達證書1紙存卷可憑（本院卷第41頁），是原告請求遲延
    利息之起算日為111年10月8日，堪以認定。
五、綜上所述，原告依侵權行為之法律關係，請求被告賠償48,2
    83元，及自111年10月8日起至清償日止，按週年利率5％計算
    之利息，為有理由，應予准許；逾此範圍之請求，為無理由
    ，應予駁回。　　
六、本件事證已臻明確，兩造其餘主張及攻擊防禦方法，核與判
    決結果不生影響，爰不一一論述，附此敘明。
七、本件原告勝訴部分係小額程序為被告敗訴之判決，依民事訴
    訟法第436條之20規定，應依職權宣告假執行，並依同法第3
    92條第2項規定，依職權宣告被告如預供擔保，得免為假執
    行。
八、訴訟費用負擔之依據：民事訴訟法第79條。　　
中　　華　　民　　國　　111 　年　　12　　月　　23　　日
    　　　　　　　橋頭簡易庭　法　　　官  郭育秀
以上正本係照原本作成。
民事訴訟法第436條之24第2項：對於本判決之上訴，非以違背法
令為理由，不得為之。
如對本判決上訴，須於判決送達後20日內向本院提出上訴狀，並
須表明原判決所違背之法令及其具體內容與依訴訟資料可認為原
判決有違背法令之具體事實之上訴理由（須按他造當事人之人數
附繕本）。 　　　　　　　　　　　　　　　
中　　華　　民　　國　　111 　年　　12　　月　　23　　日
                              書　記　官  塗蕙如
訴訟費用計算式：
裁判費            1,000元
合計              1,000元